



CONTACTO



ortizmichel390@gmail.com



2622-517454



Pasaje cona 1768-Tunuyán



https://www.linkedin.com/in/miguel -ortiz-9736b32a5/



https://github.com/mikiortiz



mikiortiz - Overview

mikiortiz has 6 repositories available. Follow their code on GitHub.



TECHNICAL SKILLS

FRONT-END

- HTML
- CSS
- **JAVASCRIPT**
- **TYPESCRIPT**
- REACT
- VITE
- REDUX TOOLKIT
- BOOTSTRAP
- REACT BOOTSTRAP
- MATERIAL UI TAILWIND
- AXIOS / FETCH
- REACT-ROUTER
- REACT-FORM
- FORMIK
- YUP
- GOOGLE OAUTH
- FIGMA

ACTUALMENTE INCURCIONANDO EN JAVA CON SPRING BOOT

BACK-END

- NODE.JS
- **EXPRESS**
- MONGO DB
- MONGOOSE
- API REST
- JSONWEBTOKEN
- BCRYPT.JS
- COOKIE-PARSER
- CORS
- HTTP-ERRORS

DEVOPS

- GIT / GITHUB
- HEROKU
- NETLIFY

METODOLOGÍAS

- SCRUM
- TRELLO
- GITHUB FLOW



PROYECTS-DEPLOY

FRONT-END



FULLSTACK



MIGUEL ORTIZ

JUNIOR FULLSTACK **DEVELOPER**

Con una formación sólida en desarrollo web, soy un profesional resolutivo y proactivo, apasionado por los nuevos retos y tendencias en tecnología. Disfruto del trabajo en equipo y estoy constantemente buscando mejorar mis habilidades y conocimientos.

OBJETIVO

Buscar oportunidades para incursionar y prosperar en la dinámica industria de Tecnologías de la Información como desarrollador, para crecer profesionalmente, ampliar mis conocimientos en desarrollo y adquirir aún más experiencia laboral. Interesado en aprender más lenguajes y tecnologías mientras contribuyo de manera significativa en equipos de alto rendimiento.

EXPERIENCIA

09/2024 - Actualmente

Tutor en cursos Happyprogrammer

06/2024 - 09/2024

Este año, formé parte del semillero de programación de Quinto Impacto.

2019 - 2023

Sereno (Municipalidad de Tunuyán).

2008 - 2018

diversos trabajos de construcción.

FORMACIÓN

Secundario-Normal Toribio de Luzuriaga, Tunuyán - Mendoza

No Finalizado. Completo hasta 3er año.

CAPACITACIONES

2024 - "Prácticas Profesionales":

Semillero organizado por Quinto Impacto, Mendoza, Arg.

2022 - 2024

Desarrollo de Aplicaciones Web · Mentoría brindada por: Software Lead Engineer.

Linkedin: https://www.linkedin.com/in/fernando-a-gonzalez/

2022 - 2022

Fundamentos Básicos de HTML, CSS y JavaScript · Udemy - curso online.